臺灣臺北地方法院刑事判決
111年度審交易字第73號
公  訴  人  臺灣臺北地方檢察署檢察官
被      告  沈郁凱




上列被告因過失傷害案件，經檢察官提起公訴（110年度調院偵
字第866號），本院判決如下：
    主  文
本件公訴不受理。
    理  由
一、公訴意旨詳如附件起訴書所載。
二、按告訴乃論之罪，告訴人於第一審辯論終結前得撤回其告訴
    ，又告訴經撤回者，應諭知不受理之判決，並得不經言詞辯
    論為之，刑事訴訟法第238條第1項、第303條第3款、第307
    條分別定有明文。
三、本件被告沈郁凱經檢察官依刑法第284條前段之過失傷害罪
    提起公訴，然前揭之罪依同法第287條前段規定，須告訴乃
    論。茲據告訴人林宜信於本院言詞辯論終結前具狀向本院表
    明撤回告訴，有刑事撤回告訴狀1份附卷足稽，爰就本案依
    前揭規定，不經言詞辯論，逕為不受理之判決。
據上論斷，應依刑事訴訟法第303條第3款、第307條，判決如主
文。
中　　華　　民　　國　　111 　年　　6 　　月　　16　　日
                    刑事第二十庭法  官    謝欣宓
上正本證明與原本無異。 
如不服本判決應於收受送達後20日內向本院提出上訴書狀，並應
敘述具體理由；其未敘述上訴理由者，應於上訴期間屆滿後20日
內向本院補提理由書（均須按他造當事人之人數附繕本）「切勿
逕送上級法院」。告訴人或被害人如對於本判決不服者，應具備
理由請求檢察官上訴，其上訴期間之計算係以檢察官收受判決正
本之日期為準。因疫情而遲誤不變期間，得向法院聲請回復原狀
。
                                書記官    朱俶伶　
中　　華　　民　　國　　111 　年　　6 　　月　　16　　日
附件：
臺灣臺北地方檢察署檢察官起訴書
                                  110年度調院偵字第866號
　　被　　　告　沈郁凱　男　40歲（民國00年0月00日生）
　　　　　　　　　　　　住臺北市○○區○○○路0段000巷0
　　　　　　　　　　　　　號6樓之1
　　　　　　　　　　　　送達：臺北市○○區○○街0號9樓                          之6
　　　　　　　　　　　　國民身分證統一編號：Z000000000號
上列被告因過失傷害案件，已經偵查終結，認應該提起公訴，茲
將犯罪事實及證據並所犯法條分敘如下：
　　　　犯罪事實
一、沈郁凱於民國110年3月29日7時50分許，駕駛車牌號碼000-0
    000號自用小客車，沿臺北市中山區雙城街37巷之支線道由
    西往東行駛，行經雙城街37巷與林森北路無號誌之交岔路口
    ，本應注意支線道車應暫停讓幹線道車先行，轉彎車並應讓
    直行車先行；且停車再開標誌係用以告示車輛駕駛人必須停
    車觀察，認為安全時方得再開；路口內劃設有黃色網狀線，
    用以告示車輛駕駛人禁止在設置本標線之範圍內臨時停車，
    防止交通阻塞；而依當時天候晴、日間自然光線、路面乾燥
    無缺陷、無障礙誤、視距良好，並無任何不能注意之情形，
    竟疏未注意其行駛在支線道，且其行車方向設有停車再開標
    誌，亦未留意林森北路幹線道直行車輛之動向，未先停車禮
    讓幹線道直行車輛，即貿然將車輛駛出雙城街37巷口進入路
    口黃色網狀線區域伺機左轉林森北路往北；適林宜信騎乘車
    牌號碼000-000號普通重型機車，沿林森北路之幹線道由北
    往南直行至該無號誌路口，亦未減速慢行，作隨時停車之準
    備，致煞停不及，人車倒地滑行，沈郁凱見狀始將其車輛煞
    停在黃色網狀線內，而後林宜信及機車在地滑行後與沈郁凱
    車輛左前車身發生碰撞，林宜信受有右脛骨骨幹骨折、右第
    四第五蹠骨骨折、右腓骨骨折及右外踝撕脫性骨折等傷害。
二、案經林宜信訴由臺北市政府警察局中山分局偵辦。
　　　　證據並所犯法條
一、證據清單及待證事實：
編號 證據名稱 待證事實 1 被告沈郁凱於警詢及偵查中之供述 被告駕駛車輛沿臺北市中山區雙城街37巷西向東直行至林森北路欲左轉往北正要轉彎時，車輛停在路口網狀線轉彎位置與告訴人林宜信機車發生碰撞之事實。 2 告訴人林宜信於警詢及偵查中之指訴 全部犯罪事實。 3 臺北市政府警察局道路交通事故初步分析研判表1份 ⑴臺北市中山區雙城街37巷西向東設有「停」字標誌之事實。 ⑵被告駕駛車牌號碼000-0000號自用小客車，支線道車不讓幹線道車先行為肇事原因之事實。 4 道路交通事故現場圖2份、補充資料表1份、談話紀錄表2份、調查報告表㈠、㈡各1份、路口監視器影像光碟1片、監視器（行車影像）擷取畫面8張、交通事故照片黏貼紀錄表8張 ⑴全部犯罪事實。 ⑵經檢視路口監視器影像光碟1片：檔名「警局監視器3-LACC075-01」為雙城街37巷東向西路口監視器，影像顯示被告車輛駛出雙城街37巷口進入林森北路黃色網狀線區域時，在該交叉路未先停車觀察；檔名「警局監視器2-LBCC512-01」為林森北路609號南向北路口監視器，影像顯示被告車輛進入交叉路口黃色網狀線區域，擋住告訴人機車林森北路幹線道直行路線後，被告因同時看見左側告訴人騎乘之機車倒地，才將其車輛煞停在黃色網狀線內之事實。 5 淡水馬偕紀念醫院乙種診斷證明書影本1份 告訴人因上開車禍而受有右脛骨骨幹骨折等傷害行骨折內固定手術之事實。 
二、按汽車行至無號誌之交岔路口，支線道車應暫停讓幹線道車
    先行，轉彎車並應讓直行車先行，道路交通安全規則第102
    條第1項第2款、第7款訂有明文，被告沈郁凱駕車行經雙城
    街37巷與林森北路無號誌之交岔路口，本應注意及此，而依
    卷附路口監視器影像、現場照片，雙城街37巷口右側設有「
    停」字標誌、交岔路口劃設黃色網狀線，用以警告車輛駕駛
    人前有幹道應減速慢行，或停車讓幹道車先行，另告示車輛
    駕駛人禁止在設置網狀線標線之範圍內臨時停車，防止交通
    阻塞，道路交通標誌標線號誌設置規則第173條第1項說明甚
    詳，無不警示被告車輛行經該交叉路口必須必須停車觀察，
    認為安全時方得再開，小心通過，並讓告訴人直行方向之幹
    道車輛優先通行，而依卷附照片及路口監視器影像，若被告
    有先在雙城街37巷口停車觀察，讓告訴人林宜信林森北路直
    行方向機車先行，切實注意幹線道來車，自可避免本件車禍
    ，被告疏未注意以致肇事，顯有過失。再告訴人未減速慢行
    通過該路口，雖亦有疏失，惟刑法上之過失，不若民事責任
    係專以填補損害為目的，故無所謂過失相抵理論，是縱認告
    訴人對本件車禍之發生與有過失，亦無消長被告刑事責任之
    餘地，是被告難辭其過失之咎；告訴人因本件車禍受有上開
    傷害，其與被告之過失行為間，自有相當之因果關係，被告
    犯嫌洵堪認定。
三、核被告所為，係犯刑法第284條前段之過失傷害罪嫌。
四、依刑事訴訟法第251條第1項提起公訴。
　  此　致
臺灣臺北地方法院
中　　華　　民　　國　 111　　年　　1 　 月　　13 　　日
　　　　　　　　　　　　　　　檢　察　官　劉  仕  國
本件正本證明與原本無異
中　　華　　民　　國   111　　年　　1    月　  19　　日
                              書  記  官  陳  品  聿
附錄本案所犯法條全文　
中華民國刑法第284條
因過失傷害人者，處 1 年以下有期徒刑、拘役或 10 萬元以下
罰金；致重傷者，處 3 年以下有期徒刑、拘役或 30 萬元以下
罰金。